【裁判字號】    97,易,428
【裁判日期】    970221
【裁判案由】    加重竊盜等
【裁判全文】
臺灣臺中地方法院刑事判決               97年度易字第428號
公  訴  人  臺灣臺中地方法院檢察署檢察官
被      告  丁○○
                    現於另案在臺灣臺中監獄臺中分監執行中
上列被告因加重竊盜等案件，經檢察官提起公訴（96年度偵字第
21888號），被告於準備程序中就被訴事實為有罪之陳述，受命
法官於聽取當事人之意見後，本院合議庭裁定改以簡式審判程序
審理，判決如下：
    主    文
丁○○犯竊盜罪，累犯，各處如附表編號1、2、3、6、7所示之
刑，又犯踰越安全設備竊盜罪，累犯，各處如附表編號4、5所示
之刑，應執行有期徒刑貳年陸月。
    事    實
一、丁○○曾因竊盜案件，經判處有期徒刑1年2月確定，於民國
    95年2月13日執行完畢。復意圖為自己不法之所有，分別於
    附表所載時間、地點，乘附表庚○○等人出門門窗未上鎖之
    際，直接開門進入屋內（附表編號1、2、3、6、7部分），
    或攀爬窗戶入內（附表編號4、5部分，侵入住宅部分未據告
    訴），徒手竊取各被害人所有如附表所載物品。得手後，部
    分留供己用，部分出賣得款花用。嗣因其所犯附表編號5之
    案件，於現場留下指紋，經送請鑑定後，認係丁○○所留下
    ，而查悉其有該件犯罪後，於96年7月13日中午12時48分許
    ，經警對丁○○製作筆時，其向臺中市警察局第四分局員警
    自首其餘犯行，而查獲上情。
二、案經臺中市警察局第四分局報告臺灣臺中地方法院檢察署檢
    察官偵查起訴。
    理    由
一、前開竊盜事實業據被告丁○○坦承不諱，核與各被害人庚○
    ○、戊○○、辛○○、乙○○、己○○、甲○○、丙○○等
    7人證述之情節相符，並有內政部刑事警察局鑑驗書在卷足
    稽。事證明確，被告竊盜犯行洵堪認定。
二、按住宅之窗戶，係刑法第321條第1項第2款所稱之安全設備
    ，核被告所為，附表編號4、5部分係犯刑法第321條第1項第
    2款之踰越安全設備竊盜罪（其中附表編號5部分檢察官起訴
    時雖認係犯刑法第320條第1項之罪嫌，惟公訴檢察官已於論
    告時逕行更改為係犯刑法第321條第1項第2款之加重竊盜罪
    嫌，附此敘明），其餘附表部分係犯刑法第320條第1項竊盜
    罪。又被告於95年2月13日受有期徒刑1年2月執行完畢，有
    台灣高等法院被告前案紀錄表在卷足稽，5年內故意再犯本
    件之罪，為累犯，依刑法第47條第1項規定，加重其刑。另
    除附表編號5外，被告其餘犯行，係於犯罪發覺前坦承犯罪
    ，表示願接受裁判，有被告警詢筆錄，及前開驗鑑書等在卷
    可按，被告係自首犯罪，雖所犯罪數不少，惟已節省不少司
    法資源，及其一再表示悔悟之意，仍依刑法第62條前段之規
    定，減輕其刑。被告所為7次竊盜犯行，犯意各別，行為互
    殊，應分論併罰。爰審酌被告有多次竊盜前科、本次犯罪均
    以侵入方式為之，已造成住之危險，及其犯罪之動機、目的
    、手段，犯罪所生之危害、犯罪後之態度等一切情狀，量處
    如主文所示之刑，並定其應執行之刑。
三、據上論斷，應依刑事訴訟法第二百七十三條之一第一項、第
    二百九十九條第一項前段，刑法第三百二十一條第一項第二
    款、第三百二十條第一項、第四十七條第一項、第六十二條
    前段、第五十一條第五款，刑法施行法第一條之一，判決如
    主文。
中    華    民    國    97    年    2     月    21    日
                  刑事第四庭    法  官  林清鈞
上正本證明與原本無異。
如不服本判決，應於收受送達後10日內向本院提出上訴書狀（應
敘述具體理由並附繕本）。
上訴書狀如未敘述理由，應於上訴期間屆滿後20日內補提理由書
於本院。
                                書記官  陳貴卿
中    華    民    國    97    年    2     月    21    日
附表
┌─────────────────────────────────────┐
│犯罪嫌疑人丁○○涉嫌竊盜案犯罪時、地及被害人一覽表                        │
├──┬────┬───────┬────────┬───────┬────┤
│編號│被 害 人│犯罪時間及方式│ 犯  罪  地  點 │損  失  財  物│判處徒刑│
├──┼────┼───────┼────────┼───────┼────┤
│ １ │庚 ○ ○│96年5月8日16時│臺中市○區○○路│新台幣16000元 │有期徒刑│
│    │        │許，由正門推門│一段89巷6號     │              │伍月    │
│    │        │進去          │                │              │        │
├──┼────┼───────┼────────┼───────┼────┤
│ ２ │戊 ○ ○│96年5月底（正 │臺中市北屯區陳平│數位相機1台、 │有期徒刑│
│    │        │確日期不記得）│一街18號        │行動電話1支、 │伍月    │
│    │        │，由正門推門進│                │現金5000元    │        │
│    │        │去            │                │              │        │
├──┼────┼───────┼────────┼───────┼────┤
│ ３ │辛 ○ ○│96年5月底（正 │臺中市南區忠明南│外幣、數位相機│有期徒刑│
│    │        │確日期不記得）│路1320巷15弄1號 │、手飾        │伍月    │
│    │        │，由正門推門進│                │              │        │
│    │        │去            │                │              │        │
├──┼────┼───────┼────────┼───────┼────┤
│ ４ │乙 ○ ○│96年5月29日9時│臺中市○區○○路│新台幣5000元  │有期徒刑│
│    │        │許，取下窗戶進│一段160巷13號3樓│              │柒月    │
│    │        │入            │M302室          │              │        │
├──┼────┼───────┼────────┼───────┼────┤
│ ５ │己 ○ ○│96年5月31日16 │臺中市南屯區向心│套幣3組、臺銀 │有期徒刑│
│    │        │時30分許，打開│南路982巷27號5樓│存摺1本（提款 │拾月    │
│    │        │窗戶進入      │                │卡1張）、10元 │        │
│    │        │              │                │紀念幣30枚、白│        │
│    │        │              │                │金鍊子1條、金 │        │
│    │        │              │                │戒指1只、金墜 │        │
│    │        │              │                │子2個、舊錢幣1│        │
│    │        │              │                │批            │        │
├──┼────┼───────┼────────┼───────┼────┤
│ ６ │甲 ○ ○│96年6月1日，由│臺中市○區○○路│新台幣2000元  │有期徒刑│
│    │        │正門開門進入  │24巷7號         │              │肆月    │
├──┼────┼───────┼────────┼───────┼────┤
│ ７ │丙 ○ ○│96年6月11日7時│臺中市南屯區大墩│新台幣50元    │有期徒刑│
│    │        │40分許，由正門│1街106號        │              │參月    │
│    │        │開門進入      │                │              │        │
└──┴────┴───────┴────────┴───────┴───
附錄論罪科刑法條
中華民國刑法第320條第1項
意圖為自己或第三人不法之所有，而竊取他人之動產者，為竊盜
罪，處 5 年以下有期徒刑、拘役或 5 百元以下罰金。
中華民國刑法第321條第1項
犯竊盜罪而有左列情形之一者，處 6 月以上、 5 年以下有期徒
刑：
二  毀越門扇、牆垣或其他安全設備而犯之者。


司法院資訊處製作；財團法人民間司法改革基金會備份。
